臺灣臺南地方法院民事裁定
111年度家護字第1538號
聲  請  人  
即  被害人  甲○○
代  理  人  邱霈云律師
相  對  人  乙○○
上列聲請人聲請對相對人核發通常保護令事件，本院裁定如下：
    主  文
聲請駁回。
    理  由
一、聲請意旨略以：兩造前為夫妻關係，屬家庭暴力防治法第3
    條第1款所定之家庭成員：
（一）相對人於民國111年11月4日上午10時30分許，以探視兩造
      所生未成年子女丙○○之名義，至聲請人住處敲門、按門鈴
      、大聲呼叫聲請人姓名，因當時家中只有聲請人及丙○○，
      聲請人不願獨自見相對人，故避不見面，相對人竟持續敲
      門、按門鈴、大聲呼叫聲請人姓名，使聲請人感受極大精
      神壓力。
（二）相對人於111年11月5日下午4時54分許、同年月12日下午4
      時55分許、同年月17日中午12時25分許騎車經過聲請人住
      處門口刻意放慢速度並回頭觀望聲請人住家，使聲請人有
      遭人監視之感。
（三）相對人於111年10月16日下午2時33分許撥打3通電話、同
      年10月24日下午1時12分許撥打1通電話及同年11月11日下
      午1時28分許撥打1通電話騷擾聲請人。
    相對人以上開方式對聲請人、其子丙○○、其父丁○○實施不法
    侵害行為，為此聲請核發家庭暴力防治法第14條第1項第1、
    2、4、10、12款內容之保護令等語。
二、本院之判斷：
（一）按聲請保護令之程式或要件有欠缺者，法院應以裁定駁回
      之。但其情形可以補正者，應定期間先命補正；法院於審
      理終結後，認有家庭暴力之事實且有必要者，應依聲請或
      依職權核發包括家庭暴力防治法第14條第1項所定1款或數
      款之通常保護令，觀諸家庭暴力防治法第13條第1項、第1
      4條第1項規定甚明。又按法院通常保護令事件之審理終結
      後，如認有家庭暴力之事實，且不法侵害行為有繼續發生
      之可能性，有以民事保護令保護被害人之必要者，固得核
      發內容適當之通常保護令。倘家庭成員間，因可歸責於被
      害人之事由，致加害人出於過當之反應而為一時性之身體
      上或精神上不法侵害行為，尚難認係家庭暴力防治法所欲
      規範之家庭暴力行為（最高法院110年度台簡抗字第198號
      裁定意旨參照）。再通常保護令，依家庭暴力防治法第9
      條規定可知，本質上屬民事事件，應適用民事事件之舉證
      責任法則，而民事事件之證明程度須達「相當之證明」（
      最高法院87年度台上字第730號判決意旨參照），申言之
      ，即主張該事實存在之當事人所提出之證據，證明程度須
      與使法院認定該事實存在之心證相當，且優於主張該事實
      不存在之他造當事人，方得認該事實存在，係採優勢證據
      法則。
（二）聲請人固主張相對人有其所指摘之上述行為，惟：
    ⒈就聲請人指摘相對人之上開「一、（一）」之家庭暴力行
      為，聲請人並未提出任何證據證明，難信聲請人主張之家
      庭暴力事實存在。
    ⒉就聲請人指摘相對人之上開「一、（二）（三）」之家庭
      暴力事實，聲請人固有提出其住家前之監視錄影光碟、其
      翻拍照片及相對人撥打電話與聲請人之紀錄為證（見本院
      卷第47至49、53、75頁），按所謂家庭暴力，係指家庭成
      員間實施身體、精神或經濟上之騷擾、控制、脅迫或其他
      不法侵害之行為；而騷擾，係指任何打擾、警告、嘲弄或
      辱罵他人之言語、動作或製造使人心生畏怖情境之行為，
      觀諸家庭暴力防治法第2條第1款、第4款規定甚明，查聲
      請人所指摘相對人之上開行為，相對人僅係騎車經過聲請
      人家門口，並未逗留，而撥打電話與聲請人之次數、頻率
      亦不多，難認已達家庭暴力之程度。
    ⒊末本件已經本院定期審理請聲請人提出證據證明，聲請人
      雖另提出其於104年間之受理家庭暴力事件驗傷診斷書及
      其罹患焦慮併憂鬱狀態之診斷證明書為證（見本院卷第73
      至74、77頁），然上開證據均難以證明相對人對聲請人或
      其家人有家庭暴力行為之事實，揆諸上開說明，聲請人之
      聲請不符合核發保護令之要件，經本院定期補正又未補正
      ，應予駁回。
三、依家庭暴力防治法第13條第1項規定，裁定如主文。
中　　華　　民　　國　　111 　年　　12　　月　　20　　日
                  家事法庭  法  官  游育倫
以上正本係照原本作成。　　　　　　　　　
如對本裁定抗告須於裁定送達後10日內向本院提出抗告狀。
中　　華　　民　　國　　111 　年　　12　　月　　20　　日
                            書記官  李鎧安